

CONTACT

- +225 0705809881
- ★ Thibautkouame10@gmail.com
- Bingerville, Cité lauriers 18
- https://thibautkouame.github.io

EDUCATION

2019-2023 PIGIER COTE D'IVOIRE

- Licence professionnelle réseaux genie logiciel
- BTS Informatique développeur d'application

COMPETENCES

- Languages: Python, C++
- Développement web & mobile
- Vision par ordinateur
- Gestion de projet
- Disponiblité
- Esprit d'équipe.
- Sourriant
- Empathie
- Patience



LANGUES

- Français (Langue maternelle)
- Anglais (Independent user B2)

KOUAME **BOSSON BADOU THIBAUT**

ETUDIANT

PROFIL

Jeune dynamique, je totalise 3 années d'expérience en tant que développeur. Passionné par mon domaine, je sais comment me montrer innovant. J'apprends vite et je suis capable de m'approprier un nouvel environnement rapidement. Amoureux des nouvelles technologies, je désire apporter mon expérience au sein d'une équipe.

EXPÉRIENCES PROFESSIONNELLES

Huawei Technologies Co., Ltd.

14/06/2023 - PRESENT

Assistant Product Manager

- Propositions et ventes d'équipements réseaux, télécommunication, solution ligne dédiée 4G/5G.
- Établissement cahier de charge.
- Assistant gestion de projet solution dédiée pour les opérateurs réseau mobile

Orange Côte d'Ivoire

04/01/2023 - 12/06/2024

Stagiaire Devellopeur full-stack & IA

- Développement d'application web pour la manipulation de robot.
- Chargé de développement et de maintenance de programme de vision par ordinateur pour drone.
- Conception, mise en oeuvre et veille à l'opérationnalité d'applications

Logicielplus

12/11/2022 - 02/01/2023

Développeur web & mobile

- Responsable Technologie de l'information, chargé de développement de solutions web et mobile
- Création d'applications, de solutions web sur mesure
- Assistance technique aux utilisateurs et aux services

CENTRE D'INTÉRÊT

BÉNÉVOLAT

Véchicule connecté

Intelligence artificielle

ONG SAUVE MA VIE: Action communautaire visant à soutenir les personnes en situation de faiblesse financière

Robotique

Système embarqué

V2X(Vehicle-to-everything) · Voyages & découvertes

GOOGLE STREET VIEW: Bénévole google street view, chargé de la mise à jour des routes et rues de la ville d'Abidjan

pour leur prise en charge médicale.

sur google maps